Inventaris van de verbaalarchieven van het Ministerie van Financiën: Afdeling Personeel, 1831-1929
Nationaal Archief, Den Haag
- Resoluties (besluiten) en ingekomen stukken van de Administratie der Directe Belastingen, In- en Uitgaande Rechten en Accijnzen van het Ministerie van Financiën (Afdeling Personeel), 1831 januari 14 - 1926 januari 30; 1-1869; 1869 pakken
  - 1873 juni 25 - juli 23, 302
  - 1873 juli 24 - augustus 23, 303
  - 1873 augustus 25 - september 4, 304
  - 1873 september 5-19, 305
  - 1873 september 20 - oktober 1, 306
  - 1873 oktober 2-18, 307
  - 1873 oktober 20-30, 308
  - 1873 oktober 31 - november 12, 309
  - 1873 november 13 - december 4, 310
  - 1873 december 6 - 1874 januari 3, 311
  - 1874 januari 5 - 24, 312
  - 1874 januari 26 - februari 18, 313
  - 1874 februari 19 - maart 11, 314
  - 1874 maart 13-21, 315
  - 1874 maart 24 - april 4, 316
  - 1874 april 8-23, 317
  - 1874 april 25 - mei 13, 318
  - 1874 mei 18 - juni 16, 319
  - 1874 juni 17 - juli 16, 320
  - 1874 juli 18 - augustus 6, 321
  - 1874 augustus 10 - september 3, 322
  - 1874 september 7-30, 323
  - 1874 oktober 1-24, 324
  - 1874 oktober 26 - november 28, 325
  - 1874 november 30 - december 12, 326
  - 1874 december 14-31, 327
  - 1875 januari 2-29, 328
  - 1875 februari 1-26, 329
  - 1875 maart 1-25, 330
  - 1875 maart 27 - april 15, 331
  - 1875 april 16 - mei 4, 332
  - 1875 mei 7-31, 333
  - 1875 juni 3-29, 334
  - 1875 juli 1-21, 335
  - 1875 juli 23 - augustus 11, 336
  - 1875 augustus 13-30, 337
  - 1875 september 2-21, 338
  - 1875 september 22 - oktober 18, 339
  - 1875 oktober 20 - november 2, 340
  - 1875 november 3-24, 341
  - 1875 november 26 - december 16, 342
  - 1875 december 17-31, 343
  - 1876 januari 3-31, 344
  - 1876 februari 3 - maart 7, 345
  - 1876 maart 9-25, 346
  - 1876 maart 27 - april 8, 347
  - 1876 april 10 - mei 2, 348
  - 1876 mei 3-24, 349
  - 1876 mei 26 - juni 6, 350
  - 1876 juni 8 - juli 5, 351
  - 1876 juli 6-24, 352
  - 1876 juli 25-augustus 10, 353
  - 1876 augustus 14 - september 7, 354
  - 1876 september 8-15, 355
  - 1876 september 16-30, 356
  - 1876 oktober 2-16, 357
  - 1876 oktober 17-28, 358
  - 1876 oktober 30 - november 15, 359
  - 1876 november 16 - december 7, 360
  - 1876 december 8-27, 361
  - 1876 december 28 - 1877 januari 18, 362
  - 1877 januari 20 - februari 13, 363
  - 1877 februari 14 - maart 9, 364
  - 1877 maart 10-23, 365
  - 1877 maart 24 - april 13, 366
  - 1877 april 14 - mei 8, 367
  - 1877 mei 11 - juni 5, 368
  - 1877 juni 7-29, 369
  - 1877 juli 2-31, 370
  - 1877 augustus 1-31, 371
  - 1877 september 1-22, 372
  - 1877 september 24 - oktober 5, 373
  - 1877 oktober 8-30, 374
  - 1877 oktober 31 - november 22, 375
  - 1877 november 23 - december 14, 376
  - 1877 december 17-31, 377
  - 1878 januari 2-28, 378
  - 1878 januari 29 - februari 12, 379
  - 1878 februari 14 - maart 9, 380
  - 1878 maart 11-27, 381
  - 1878 maart 28 - april 9, 382
  - 1878 april 10-23, 383
  - 1878 april 24 - mei 8, 384
  - 1878 mei 9 - juni 8, 385
  - 1878 juni 12 - juli 4, 386
  - 1878 juli 6 - augustus 17, 387
  - 1878 augustus 20 - september 12, 388
  - 1878 september 14-21, 389
  - 1878 september 23 - oktober 8, 390
  - 1878 oktober 10 - november 2, 391
  - 1878 november 4-26, 392
  - 1878 november 28 - december 31, 393
  - 1879 januari 2-27, 394
  - 1879 januari 28 - februari 17, 395
  - 1879 februari 18 - maart 3, 396
  - 1879 maart 5-26, 397
  - 1879 maart 27 - april 4, 398
  - 1879 april 5-10, 399
  - 1879 april 12 - mei 2, 400
  - 1879 mei 3-20, 401
  - 1879 mei 23 - juni 3, 402
  - 1879 juni 4-24, 403
  - 1879 juni 25 - juli 14, 404
  - 1879 juli 15-30, 405
  - 1879 juli 31 - augustus 15, 406
  - 1879 augustus 16 - september 3, 407
  - 1879 september 4-19, 408
  - 1879 september 20-23, 409
  - 1879 september 24-27, 410
  - 1879 september 29 - oktober 16, 411
  - 1879 oktober 17-27, 412
  - 1879 oktober 28 - november 5, 413
  - 1879 november 6-13, 414
  - 1879 november 14-27, 415
  - 1879 november 28 - december 8, 416
  - 1879 december 10-31, 417
  - 1880 januari 2-19, 418
  - 1880 januari 20 - februari 13, 419
  - 1880 februari 17 - maart 4, 420
  - 1880 maart 5-18, 421
  - 1880 maart 20-31, 422
  - 1880 april 1-19, 423
  - 1880 april 21 - mei 4, 424
  - 1880 mei 5-19, 425
  - 1880 mei 20 - juni 11, 426
  - 1880 juni 12-30, 427
  - 1880 juli 2-23, 428
  - 1880 juli 24 - augustus 12, 429
  - 1880 augustus 13-31, 430
  - 1880 september 1-13, 431
  - 1880 september 14-21, 432
  - 1880 september 22-27, 433
  - 1880 september 29 - oktober 14, 434
  - 1880 oktober 15-29, 435
  - 1880 november 1-16, 436
  - 1880 november 17-24, 437
  - 1880 november 25 - december 15, 438
  - 1880 december 16-31, 439
  - 1881 januari 3-20, 440
  - 1881 januari 21 - februari 12, 441
  - 1881 februari 14 - maart 7, 442
  - 1881 maart 9-22, 443
  - 1881 maart 23 - april 6, 444
  - 1881 april 7-14, 445
  - 1881 april 16 - mei 9, 446
  - 1881 mei 10-25, 447
  - 1881 mei 27 - juni 10, 448
  - 1881 juni 11-27, 449
  - 1881 juni 29 - juli 21, 450
  - 1881 juli 22 - augustus 11, 451
  - 1881 augustus 12-31, 452
  - 1881 september 1-12, 453
  - 1881 september 13-20, 454
  - 1881 september 21 - oktober 3, 455
  - 1881 oktober 4-14, 456
  - 1881 oktober 15-27, 457
  - 1881 oktober 28 - november 18, 458
  - 1881 november 19 - december 13, 459
  - 1881 december 14-27, 460
  - 1881 december 29 - 1882 januari 14, 461
  - 1882 januari 16-19, 462
  - 1882 januari 21-27, 463
  - 1882 januari 30 - februari 6, 464
  - 1882 februari 8-17, 465
  - 1882 februari 18-28, 466
  - 1882 maart 2-11, 467
  - 1882 maart 13-21, 468
  - 1882 maart 22-31, 469
  - 1882 april 3-19, 470
  - 1882 april 20, 471
  - 1882 april 21-29, 472
  - 1882 mei 2-13, 473
  - 1882 mei 15-24, 474
  - 1882 mei 25-31, 475
  - 1882 juni 1-15, 476
  - 1882 juni 16-30, 477
  - 1882 juli 1-15, 478
  - 1882 juli 17-31, 479
  - 1882 augustus 1-17, 480
  - 1882 augustus 19 - september 7, 481
  - 1882 september 8-19, 482
  - 1882 september 20-27, 483
  - 1882 september 28 - oktober 12, 484
  - 1882 oktober 13-21, 485
  - 1882 oktober 23-28, 486
  - 1882 oktober 30 - november 2, 487
  - 1882 november 4-14, 488
  - 1882 november 15-30, 489
  - 1882 december 2-16, 490
  - 1882 december 18-30, 491
  - 1883 januari 2-26, 492
  - 1883 januari 27 - februari 9, 493
  - 1883 februari 12-20, 494
  - 1883 februari 21 - maart 1, 495
  - 1883 maart 2-15, 496
  - 1883 maart 16-28, 497
  - 1883 maart 29 - april 3, 498
  - 1883 april 4-11, 499
  - 1883 april 12-24, 500
  - 1883 april 25 - mei 5, 501
  - 1883 mei 7-16, 502
  - 1883 mei 17-25, 503
  - 1883 mei 26 - juni 8, 504
  - 1883 juni 9-18, 505
  - 1883 juni 19 - juli 6, 506
  - 1883 juli 7-25, 507
  - 1883 juli 26 - augustus 7, 508
  - 1883 augustus 8-22, 509
  - 1883 augustus 23 - september 4, 510
  - 1883 september 5-14, 511
  - 1883 september 15-22, 512
  - 1883 september 24 - oktober 3, 513
  - 1883 oktober 4-17, 514
  - 1883 oktober 18-25, 515
  - 1883 oktober 26 - november 13, 516
  - 1883 november 14-23, 517
  - 1883 november 24 - december 7, 518
  - 1883 december 8-31, 519
  - 1884 januari 3-22, 520
  - 1884 januari 23 - februari 1, 521
  - 1884 februari 4-22, 522
  - 1884 februari 23 - maart 5, 523
  - 1884 maart 6-19, 524
  - 1884 maart 21-27, 525
  - 1884 maart 28 - april 12, 526
  - 1884 april 15-29, 527
  - 1884 april 30 - mei 13, 528
  - 1884 mei 14-24, 529
  - 1884 mei 26 - juni 12, 530
  - 1884 juni 13-23, 531
  - 1884 juni 24 - juli 5, 532
  - 1884 juli 8-19, 533
  - 1884 juli 21 - augustus 5, 534
  - 1884 augustus 6-18, 535
  - 1884 augustus 19-30, 536
  - 1884 september 1-15, 537
  - 1884 september 16-26, 538
  - 1884 september 27 - oktober 11, 539
  - 1884 oktober 13-22, 540
  - 1884 oktober 23 - november 12, 541
  - 1884 november 13-24, 542
  - 1884 november 25 - december 15, 543
  - 1884 december 16-27, 544
  - 1884 december 29 - 1885 januari 16, 545
  - 1885 januari 17-24, 546
  - 1885 januari 26 - februari 9, 547
  - 1885 februari 11-28, 548
  - 1885 maart 2-16, 549
  - 1885 maart 17-20, 550
  - 1885 maart 21 - april 2, 551
  - 1885 april 4-17, 552
  - 1885 april 18-25, 553
  - 1885 april 27 - mei 12, 554
  - 1885 mei 13-30, 555
  - 1885 juni 1-17, 556
  - 1885 juni 18 - juli 4, 557
  - 1885 juli 6-17, 558
  - 1885 juli 18-25, 559
  - 1885 juli 27 - augustus 12, 560
  - 1885 augustus 14-27, 561
  - 1885 augustus 28 - september 7, 562
  - 1885 september 8-18, 563
  - 1885 september 19-25, 564
  - 1885 september 26 - oktober 9, 565
  - 1885 oktober 10-21, 566
  - 1885 oktober 22-28, 567
  - 1885 oktober 29 - november 14, 568
  - 1885 november 16-27, 569
  - 1885 november 28 - december 11, 570
  - 1885 december 12-31, 571
  - 1886 januari 2-18, 572
  - 1886 januari 19 - februari 2, 573
  - 1886 februari 3-13, 574
  - 1886 februari 15-27, 575
  - 1886 maart 1-13, 576
  - 1886 maart 15-20, 577
  - 1886 maart 23-30, 578
  - 1886 maart 31 - april 5, 579
  - 1886 april 6-14, 580
  - 1886 april 15-27, 581
  - 1886 april 28 - mei 8, 582
  - 1886 mei 10-26, 583
  - 1886 mei 28 - juni 19, 584
  - 1886 juni 22 - juli 3, 585
  - 1886 juli 6-20, 586
  - 1886 juli 21-31, 587
  - 1886 augustus 2-14, 588
  - 1886 augustus 16 - september 10, 589
  - 1886 september 11-17, 590
  - 1886 september 18-27, 591
  - 1886 september 28 - oktober 6, 592
  - 1886 oktober 8-12, 593
  - 1886 oktober 14-19, 594
  - 1886 oktober 20-27, 595
  - 1886 oktober 28 - november 10, 596
  - 1886 november 11-30, 597
  - 1886 december 1-10, 598
  - 1886 december 13-31, 599
  - 1887 januari 5-25, 600
  - 1887 januari 26 - februari 17, 601
  - 1887 februari 18 - maart 12, 602
  - 1887 maart 14-24, 603
  - 1887 maart 26 - april 2, 604
  - 1887 april 4-26, 605
  - 1887 april 27 - mei 16, 606
  - 1887 mei 18 - juni 13, 607
  - 1887 juni 14 - juli 11, 608
  - 1887 juli 15 - augustus 13, 609
  - 1887 augustus 15 - september 20, 610
  - 1887 september 21-23, 611
  - 1887 september 24 - oktober 3, 612
  - 1887 oktober 4-10, 613
  - 1887 oktober 11-15, 614
  - 1887 oktober 17 - november 8, 615
  - 1887 november 9-26, 616
  - 1887 november 30 - december 10, 617
  - 1887 december 12 - 1888 januari 19, 618
  - 1888 januari 20 - februari 6, 619
  - 1888 februari 8 - maart 2, 620
  - 1888 maart 5-12, 621
  - 1888 maart 14-28, 622
  - 1888 maart 29 - april 17, 623
  - 1888 april 18 - mei 3, 624
  - 1888 mei 4-25, 625
  - 1888 mei 28 - juni 16, 626
  - 1888 juni 18 - juli 12, 627
  - 1888 juli 13-28, 628
  - 1888 juli 30 - augustus 15, 629
  - 1888 augustus 17 - september 8, 630
  - 1888 september 10-25, 631
  - 1888 september 26 - oktober 5, 632
  - 1888 oktober 6-8, 633
  - 1888 oktober 9-26, 634
  - 1888 oktober 27 - november 1, 635
  - 1888 november 3-14, 636
  - 1888 november 15-23, 637
  - 1888 november 24 - december 15, 638
  - 1888 december 17 - 1889 januari 17, 639
  - 1889 januari 18 - februari 14, 640
  - 1889 februari 18 - maart 15, 641
  - 1889 maart 16 - april 6, 642
  - 1889 april 8-13, 643
  - 1889 april 16 - mei 8, 644
  - 1889 mei 10-18, 645
  - 1889 mei 21 - juni 21, 646
  - 1889 juni 22 - juli 13, 647
  - 1889 juli 16-30, 648
  - 1889 augustus 2 - september 4, 649
  - 1889 september 5-19, 650
  - 1889 september 20 - oktober 5, 651
  - 1889 oktober 7-24, 652
  - 1889 oktober 25 - november 25, 653
  - 1889 november 26 - december 31, 654
  - 1890 januari 2-22, 655
  - 1890 januari 23 - februari 17, 656
  - 1890 februari 18 - maart 21, 657
  - 1890 maart 25 - april 5, 658
  - 1890 april 8-16, 659
  - 1890 april 17-26, 660
  - 1890 april 28 - mei 16, 661
  - 1890 mei 17 - juni 10, 662
  - 1890 juni 11 - juli 14, 663
  - 1890 juli 17 - augustus 2, 664
  - 1890 augustus 4-18, 665
  - 1890 augustus 19 - september 5, 666
  - 1890 september 8-24, 667
  - 1890 september 25-30, 668
  - 1890 oktober 2-9, 669
  - 1890 oktober 10-14, 670
  - 1890 oktober 15-25, 671
  - 1890 oktober 27 - november 6, 672
  - 1890 november 7-8, 673
  - 1890 november 10-25, 674
  - 1890 november 26 - december 20, 675
  - 1890 december 22-31, 676
  - 1891 januari 3-24, 677
  - 1891 januari 28 - februari 24, 678
  - 1891 februari 26 - maart 9, 679
  - 1891 maart 10-25, 680
  - 1891 maart 26 - april 8, 681
  - 1891 april 9-16, 682
  - 1891 april 17-21, 683
  - 1891 april 22 - mei 2, 684
  - 1891 mei 4-15, 685
  - 1891 mei 16-30, 686
  - 1891 juni 3-22, 687
  - 1891 juni 23-27, 688
  - 1891 juni 29 - juli 27, 689
  - 1891 juli 28 - augustus 7, 690
  - 1891 augustus 8 - september 5, 691
  - 1891 september 7-15, 692
  - 1891 september 16-21, 693
  - 1891 september 22-25, 694
  - 1891 september 26 - oktober 2, 695
  - 1891 oktober 3, 696
  - 1891 oktober 5-15, 697
  - 1891 oktober 16-28, 698
  - 1891 oktober 29 - november 11, 699
  - 1891 november 12 - december 7, 700
  - 1891 december 9-31, 701
  - 1892 januari 4-25, 702
  - 1892 januari 26 - februari 18, 703
  - 1892 februari 19 - maart 18, 704
  - 1892 maart 19-22, 705
  - 1892 maart 23 - april 11, 706
  - 1892 april 12-23, 707
  - 1892 april 25 - mei 14, 708
  - 1892 mei 18 - juni 13, 709
  - 1892 juni 14-24, 710
  - 1892 juni 25 - juli 22, 711
  - 1892 juli 23 - augustus 11, 712
  - 1892 augustus 12 - september 7, 713
  - 1892 september 8-16, 714
  - 1892 september 17-28, 715
  - 1892 september 29 - oktober 8, 716
  - 1892 oktober 10-21, 717
  - 1892 oktober 22 - november 9, 718
  - 1892 november 10-16, 719
  - 1892 november 17-30, 720
  - 1892 december 1-12, 721
  - 1892 december 13 - 1893 januari 11, 722
  - 1893 januari 12-30, 723
  - 1893 januari 31 - februari 22, 724
  - 1893 februari 23 - maart 18, 725
  - 1893 maart 20-25, 726
  - 1893 maart 27 - april 4, 727
  - 1893 april 5-17, 728
  - 1893 april 18-27, 729
  - 1893 april 28 - mei 4, 730
  - 1893 mei 6-29, 731
  - 1893 mei 30 - juni 17, 732
  - 1893 juni 20-30, 733
  - 1893 juli 1-31, 734
  - 1893 augustus 1-9, 735
  - 1893 augustus 10-30, 736
  - 1893 augustus 31 - september 19, 737
  - 1893 september 20 - oktober 2, 738
  - 1893 oktober 3-12, 739
  - 1893 oktober 13-16, 740
  - 1893 oktober 17-23, 741
  - 1893 oktober 24 - november 3, 742
  - 1893 november 4-16, 743
  - 1893 november 17 - december 13, 744
  - 1893 december 14-30, 745
  - 1894 januari 3-31, 746
  - 1894 februari 5-12, 747
  - 1894 februari 13-27, 748
  - 1894 februari 28 - maart 14, 749
  - 1894 maart 15-22, 750
  - 1894 maart 24-31, 751
  - 1894 april 2-10, 752
  - 1894 april 11-21, 753
  - 1894 april 23 - mei 8, 754
  - 1894 mei 9-31, 755
  - 1894 juni 2-15, 756
  - 1894 juni 16 - juli 14, 757
  - 1894 juli 16-31, 758
  - 1894 augustus 1-10, 759
  - 1894 augustus 14-31, 760
  - 1894 september 3-14, 761
  - 1894 september 15-25, 762
  - 1894 september 26 - oktober 3, 763
  - 1894 oktober 4-20, 764
  - 1894 oktober 22 - november 9, 765
  - 1894 november 10-17, 766
  - 1894 november 19 - december 3, 767
  - 1894 december 4-11, 768
  - 1894 december 12 - 1895 januari 10, 769
  - 1895 januari 11-31, 770
  - 1895 februari 1-16, 771
  - 1895 februari 18 - maart 15, 772
  - 1895 maart 16-28, 773
  - 1895 maart 29 - april 10, 774
  - 1895 april 11-29, 775
  - 1895 april 30, 776
  - 1895 mei 1-24, 777
  - 1895 mei 25 - juni 14, 778
  - 1895 juni 15 - juli 5, 779
  - 1895 juli 6-26, 780
  - 1895 juli 27 - augustus 13, 781
  - 1895 augustus 14 - september 12, 782
  - 1895 september 13 - oktober 2, 783
  - 1895 oktober 3-14, 784
  - 1895 oktober 15-24, 785
  - 1895 oktober 25 - november 14, 786
  - 1895 november 15 - december 3, 787
  - 1895 december 4-20, 788
  - 1895 december 21 - 1896 januari 13, 789
  - 1896 januari 14-31, 790
  - 1896 februari 1-20, 791
  - 1896 februari 21 - maart 16, 792
  - 1896 maart 17-26, 793
  - 1896 maart 27 - april 1, 794
  - 1896 april 2-13, 795
  - 1896 april 14-22, 796
  - 1896 april 23, 797
  - 1896 april 24, 798
  - 1896 april 25 - mei 7, 799
  - 1896 mei 8-26, 800
  - 1896 mei 28 - juni 8, 801
  - 1896 juni 10-27, 802
  - 1896 juni 29 - juli 17, 803
  - 1896 juli 18-30, 804
  - 1896 juli 31, 805
  - 1896 augustus 3-21, 806
  - 1896 augustus 22 - september 14, 807
  - 1896 september 15 - oktober 2, 808
  - 1896 oktober 3-13, 809
  - 1896 oktober 14-24, 810
  - 1896 oktober 26 - november 6, 811
  - 1896 november 7-23, 812
  - 1896 november 24 - december 4, 813
  - 1896 december 5-21, 814
  - 1896 december 22 - 1897 januari 8, 815
  - 1897 januari 9-30, 816
  - 1897 februari 1-18, 817
  - 1897 februari 19-27, 818
  - 1897 maart 1-16, 819
  - 1897 maart 17 - april 2, 820
  - 1897 april 3-8, 821
  - 1897 april 9-28, 822
  - 1897 april 29 - mei 20, 823
  - 1897 mei 21 - juni 3, 824
  - 1897 juni 4-28, 825
  - 1897 juni 29 - juli 14, 826
  - 1897 juli 15-29, 827
  - 1897 juli 30 - augustus 13, 828
  - 1897 augustus 14-26, 829
  - 1897 augustus 27 - september 13, 830
  - 1897 september 14-28, 831
  - 1897 september 29 - oktober 6, 832
  - 1897 oktober 7-16, 833
  - 1897 oktober 18-25, 834
  - 1897 oktober 26 - november 12, 835
  - 1897 november 13 - december 1, 836
  - 1897 december 2-31, 837
  - 1898 januari 3-28, 838
  - 1898 januari 31 - februari 4, 839
  - 1898 februari 5-28, 840
  - 1898 maart 8-26, 841
  - 1898 maart 28 - april 12, 842
  - 1898 april 13-30, 843
  - 1898 mei 2-26, 844
  - 1898 mei 27 - juni 16, 845
  - 1898 juni 17 - juli 7, 846
  - 1898 juli 8, 847
  - 1898 juli 9 - augustus 9, 848
  - 1898 augustus 11-30, 849
  - 1898 september 1-24, 850
  - 1898 september 27-29, 851
  - 1898 oktober 1-14, 852
  - 1898 oktober 15 - november 2, 853
  - 1898 november 4 - december 5, 854
  - 1898 december 7-31, 855
  - 1899 januari 2-31, 856
  - 1899 februari 1-21, 857
  - 1899 februari 22 - maart 3, 858
  - 1899 maart 4-27, 859
  - 1899 maart 28 - april 6, 860
  - 1899 april 7-20, 861
  - 1899 april 21 - mei 5, 862
  - 1899 mei 6-29, 863
  - 1899 mei 30 - juni 7, 864
  - 1899 juni 8-30, 865
  - 1899 juli 1-3, 866
  - 1899 juli 5, 867
  - 1899 juli 6-20, 868
  - 1899 juli 21 - augustus 1, 869
  - 1899 augustus 3-25, 870
  - 1899 augustus 26 - september 9, 871
  - 1899 september 11-21, 872
  - 1899 september 23 - oktober 2, 873
  - 1899 oktober 3, 874
  - 1899 oktober 4-13, 875
  - 1899 oktober 14-24, 876
  - 1899 oktober 25 - november 3, 877
  - 1899 november 4-25, 878
  - 1899 november 27- december 19, 879
  - 1899 december 21, 880
  - 1899 december 22 - 1900 januari 18, 881
  - 1900 januari 19, 882
  - 1900 januari 20 - februari 5, 883
  - 1900 februari 6-15, 884
  - 1900 februari 16 - maart 9, 885
  - 1900 maart 10-16, 886
  - 1900 maart 17-27, 887
  - 1900 maart 28 - april 12, 888
  - 1900 april 14 - mei 2, 889
  - 1900 mei 4-17, 890
  - 1900 mei 18-21, 891
  - 1900 mei 22 - juni 12, 892
  - 1900 juni 13-20, 893
  - 1900 juni 21-26, 894
  - 1900 juni 27 - juli 14, 895
  - 1900 juli 20 - augustus 18, 896
  - 1900 augustus 20-30, 897
  - 1900 september 1-6, 898
  - 1900 september 7-18, 899
  - 1900 september 19-28, 900
  - 1900 september 29, 901
  - 1900 oktober 1-15, 902
  - 1900 oktober 16 - november 1, 903
  - 1900 november 3-22, 904
  - 1900 november 23 - december 5, 905
  - 1900 december 6-19, 906
  - 1900 december 20-31, 907
  - 1901 januari 4-18, 908
  - 1901 januari 21 - februari 11, 909
  - 1901 februari 12-19, 910
  - 1901 februari 20 - maart 11, 911
  - 1901 maart 12-23, 912
  - 1901 maart 27 - april 11, 913
  - 1901 april 12-22, 914
  - 1901 april 23 - mei 7, 915
  - 1901 mei 8-29, 916
  - 1901 mei 31 - juni 8, 917
  - 1901 juni 10-21, 918
  - 1901 juni 24 - juli 3, 919
  - 1901 juli 4-24, 920
  - 1901 juli 25 - augustus 14, 921
  - 1901 augustus 15-24, 922
  - 1901 augustus 26, 923
  - 1901 augustus 27 - september 5, 924
  - 1901 september 6-12, 925
  - 1901 september 13-21, 926
  - 1901 september 24 - oktober 11, 927
  - 1901 oktober 12-30, 928
  - 1901 oktober 31 - november 26, 929
  - 1901 november 27 - december 9, 930
  - 1901 december 10-13, 931
  - 1901 december 14-23, 932
  - 1901 december 24 - 1902 januari 28, 933
  - 1902 januari 29 - februari 25, 934
  - 1902 februari 26 - maart 6, 935
  - 1902 maart 7-10, 936
  - 1902 maart 11-18, 937
  - 1902 maart 19-28, 938
  - 1902 maart 29 - april 5, 939
  - 1902 april 7-19, 940
  - 1902 april 21 - mei 5, 941
  - 1902 mei 6, 942
  - 1902 mei 7-15, 943
  - 1902 mei 17 - juni 9, 944
  - 1902 juni 10-17, 945
  - 1902 juni 18 - juli 9, 946
  - 1902 juli 10-26, 947
  - 1902 juli 28 - augustus 11, 948
  - 1902 augustus 13-25, 949
  - 1902 augustus 26-28, 950
  - 1902 augustus 29 - september 12, 951
  - 1902 september 13-24, 952
  - 1902 september 26-30, 953
  - 1902 oktober 1-11, 954
  - 1902 oktober 13-25, 955
  - 1902 oktober 27 - november 5, 956
  - 1902 november 6-21, 957
  - 1902 november 22 - december 5, 958
  - 1902 december 6-23, 959
  - 1902 december 24-31, 960
  - 1903 januari 2-14, 961
  - 1903 januari 16 - februari 4, 962
  - 1903 februari 6-26, 963
  - 1903 februari 27 - maart 10, 964
  - 1903 maart 11-24, 965
  - 1903 maart 25-31, 966
  - 1903 april 1-16, 967
  - 1903 april 17 - mei 4, 968
  - 1903 mei 5-18, 969
  - 1903 mei 19-28, 970
  - 1903 mei 29 - juni 17, 971
  - 1903 juni 18-20, 972
  - 1903 juni 22 - juli 9, 973
  - 1903 juli 10-21, 974
  - 1903 juli 22-29, 975
  - 1903 juli 30 - augustus 11, 976
  - 1903 augustus 12-22, 977
  - 1903 augustus 24-29, 978
  - 1903 september 1-17, 979
  - 1903 september 18-30, 980
  - 1903 oktober 2, 981
  - 1903 oktober 3-12, 982
  - 1903 oktober 13-26, 983
  - 1903 oktober 27 - november 5, 984
  - 1903 november 6-14, 985
  - 1903 november 16-30, 986
  - 1903 december 1-16, 987
  - 1903 december 18-31, 988
  - 1904 januari 2-16, 989
  - 1904 januari 18 - februari 6, 990
  - 1904 februari 8-18, 991
  - 1904 februari 19-29, 992
  - 1904 maart 2-23, 993
  - 1904 maart 26 - april 15, 994
  - 1904 april 16-20, 995
  - 1904 april 21-23, 996
  - 1904 april 25 - mei 11, 997
  - 1904 mei 13-27, 998
  - 1904 mei 28 - juni 10, 999
  - 1904 juni 11-21, 1000
  - 1904 juni 22-30, 1001
  - 1904 juli 1-18, 1002
  - 1904 juli 19-28, 1003
  - 1904 juli 29 - augustus 13, 1004
  - 1904 augustus 15, 1005
  - 1904 augustus 16 - september 5, 1006
  - 1904 september 6-9, 1007
  - 1904 september 12-19, 1008
  - 1904 september 20-30, 1009
  - 1904 oktober 1-13, 1010
  - 1904 oktober 14, 1011
  - 1904 oktober 15-22, 1012
  - 1904 oktober 25 - november 4, 1013
  - 1904 november 5-7, 1014
  - 1904 november 9-17, 1015
  - 1904 november 18-25, 1016
  - 1904 november 26 - december 9, 1017
  - 1904 december 12-20, 1018
  - 1904 december 21-31, 1019
  - 1905 januari 2-17, 1020
  - 1905 januari 18-23, 1021
  - 1905 januari 24-28, 1022
  - 1905 januari 30 - februari 1, 1023
  - 1905 februari 2-4, 1024
  - 1905 februari 6-13, 1025
  - 1905 februari 14-27, 1026
  - 1905 februari 28 - maart 11, 1027
  - 1905 maart 13-18, 1028
  - 1905 maart 20-24, 1029
  - 1905 maart 25-31, 1030
  - 1905 april 3-5, 1031
  - 1905 april 6-17, 1032
  - 1905 april 18-27, 1033
  - 1905 april 28 - mei 2, 1034
  - 1905 mei 3-13, 1035
  - 1905 mei 15-24, 1036
  - 1905 mei 25 - juni 8, 1037
  - 1905 juni 9-21, 1038
  - 1905 juni 22, 1039
  - 1905 juni 23 - juli 5, 1040
  - 1905 juli 6-17, 1041
  - 1905 juli 18-21, 1042
  - 1905 juli 22 - augustus 4, 1043
  - 1905 augustus 7-12, 1044
  - 1905 augustus 14-30, 1045
  - 1905 september 1-6, 1046
  - 1905 september 7-9, 1047
  - 1905 september 11-13, 1048
  - 1905 september 14-16, 1049
  - 1905 september 18-26, 1050
  - 1905 september 27 - oktober 2, 1051
  - 1905 oktober 3-10, 1052
  - 1905 oktober 11-20, 1053
  - 1905 oktober 21-27, 1054
  - 1905 oktober 28 - november 11, 1055
  - 1905 november 13-25, 1056
  - 1905 november 27, 1057
  - 1905 november 28 - december 12, 1058
  - 1905 december 13-19, 1059
  - 1905 december 20-30, 1060
  - 1906 januari 2-17, 1061
  - 1906 januari 18, 1062
  - 1906 januari 19-30, 1063
  - 1906 januari 31 - februari 12, 1064
  - 1906 februari 13-23, 1065
  - 1906 februari 24 - maart 3, 1066
  - 1906 maart 5-10, 1067
  - 1906 maart 12-17, 1068
  - 1906 maart 19-23, 1069
  - 1906 maart 24-31, 1070
  - 1906 april 2-10, 1071
  - 1906 april 11-19, 1072